臺灣高等法院刑事裁定
109年度聲字第332號
聲  請  人  臺灣高等檢察署檢察官
受  刑  人  鍾媖智  


                      （現於法務部○○○○○○○○○執行中）
上列聲請人因受刑人數罪併罰有二裁判以上，聲請定其應執行之
刑（聲請案號：109年度執聲字第2號），本院裁定如下：   
    主  文
鍾媖智犯如附表所示各罪所處之刑，應執行有期徒刑拾貳年肆月
。
    理  由
一、聲請意旨略以：受刑人鍾媖智因違反毒品危害防制條例等數
    罪，先後經判決確定如附表，應依刑法第50條第1項第1款、
    第4款、第2項、第53條及第51條第5款規定，定其應執行之
    刑，爰依刑事訴訟法第477條第1項聲請裁定等語。
二、按「裁判確定前犯數罪者，併合處罰之。但有下列情形之一
    者，不在此限：㈠得易科罰金之罪與不得易科罰金之罪。㈡得
    易科罰金之罪與不得易服社會勞動之罪。㈢得易服社會勞動
    之罪與不得易科罰金之罪。㈣得易服社會勞動之罪與不得易
    服社會勞動之罪。前項但書情形，受刑人請求檢察官聲請定
    應執行刑者，依第51條規定定之」，刑法第50條定有明文。
    又數罪併罰，有二裁判以上者，依刑法第51條之規定，定其
    應執行之刑；而數罪併罰，宣告多數有期徒刑者，於各刑中
    之最長期以上，各刑合併之刑期以下，定其刑期，但不得逾
    30年，刑法第53條、第51條第5款分別定有明文。另數罪併
    罰中之一罪依刑法規定得易科罰金，若因與不得易科之他罪
    併合處罰結果而不得易科罰金時，原可易科部分，所處之刑
    ，自亦無庸為易科折算標準之記載（司法院大法官會議釋字
    第144 號解釋、第679 號解釋意旨參照）。
三、經查，受刑人前因違反毒品危害防制條例等罪，先後經臺灣
　　桃園地方法院及本院判處如附表所示之刑，並均確定在案，
    且如附表所示各罪，均係在如附表編號1 所示之罪判決確定
    日前所犯等情，有各該判決書及本院被告前案紀錄表附卷可
    稽。又受刑人所犯如附表所示各罪，其中附表編號5、6為得
    易科罰金之罪，附表編號1至4為不得易科罰金之罪（其中編
    號4並為得易服社會勞動之罪），固合於刑法第50條第1項但
    書之規定，惟受刑人已聲請定其應執行刑，此有聲請定應執
    行刑狀及臺灣桃園地方檢察署依102年1月23日修正之刑法第
    50條調查受刑人是否聲請定應執行刑調查表各1份在卷足佐
    ，故得依刑法第50條第2項之規定定其應執行刑，是檢察官
    聲請定其應執行刑，於法相符，應予准許。參酌上開各罪宣
    告刑之有期徒刑總和上限、各刑中最長期，及附表編號1至4
    所示之罪，前經本院以108年度上訴字第1205號判決定應執
    行有期徒刑12年，附表編號5、6所示之罪，前經臺灣桃園地
    方法院以108年度審簡字第344號判決定應執行有期徒刑6月
    ，及受刑人各犯罪情節、危害情況、侵害法益、犯罪次數及
    整體犯罪非難評價等總體情狀綜合判斷，爰就如附表所示各
    罪，定其應執行之刑。另受刑人所犯原得易科罰金之罪，惟
    因與不得易科之罪合併處罰，揆諸上開解釋，原得易科部分
    所處之刑，自毋庸再為易科罰金折算標準之記載，併此敘明
    。
四、依刑事訴訟法第477條第1項，刑法第50條第2項、第51條第5
    款、第53條，裁定如主文。 
中　　華　　民　　國　　109 　年　　1 　　月　　22　　日
                 刑事第十七庭  審判長法  官 鄭水銓
                                     法  官 黃雅芬 
                                     法  官 李世華
以上正本證明與原本無異。
如不服本裁定，應於收受送達後五日內向本院提出再抗告狀。
                                     書記官 莊佳鈴
中　　華　　民　　國　　109 　年　　1 　　月　　22　　日
附表：
編         號  1 2 3 罪         名  毒品危害防制條例（販賣第二級毒品） 毒品危害防制條例（販賣第一級毒品） 毒品危害防制條例（轉讓第一級毒品） 宣    告    刑  有期徒刑3年8月 ，8次 有期徒刑8年6月 ，9次 有期徒刑8月 犯  罪  日  期  ①107年7月2日 ②107年7月11日 ③107年7月22日 ④107年7月24日 ⑤107年8月2日 ⑥107年8月6日 ⑦107年8月17日 ⑧107年8月19日  ①107年7月14日 ②107年7月18日 ③107年7月23日   上午6時10分 ④107年7月23日下午4時5分 ⑤107年7月24日 ⑥107年7月25日上午6時27分 ⑦107年7月25日上午10時3分 ⑧107年8月1日 ⑨107年8月19日 107 年6 月28日 偵  查  機  關  臺灣桃園地方檢察署107 年度偵字第1368 號、第28483 號 臺灣桃園地方檢察署107 年度偵字第1368 號、第28483 號  臺灣桃園地方檢察署107 年度偵字第1368 號、第28483 號  最  後 事實審 法    院 臺灣高等法院  臺灣高等法院  臺灣高等法院   案    號 108年度上訴字第1205號 108年度上訴字第1205號 108年度上訴字第1205號  判決日期 108年7月31日  108年7月31日 108年7月31日 確  定判  決 法    院 臺灣高等法院      臺灣高等法院  臺灣高等法院   案    號 108年度上訴字第1205號 108年度上訴字第1205號 108年度上訴字第1205號  確定日期 108年8月20日 108年8月20日 108年8月20日 是否得易科罰金  否 否 否 備         註  臺灣高等檢察署108年度執字第191號  臺灣高等檢察署108年度執字第191號 臺灣高等檢察署108年度執字第191號   編號1至4前經臺灣高等法院108年度上訴字第1205號判決定應執行有期徒刑12年。   

編         號  4 5 6 罪         名  藥事法 （明知為禁藥而轉讓） 毒品危害防制條例（施用第一級毒品） 毒品危害防制條例（施用第二級毒品） 宣    告    刑  有期徒刑3月 有期徒刑6月，如易科罰金，以新臺幣1000元折算1日 有期徒刑2月，如易科罰金，以新臺幣1000元折算1日 犯  罪  日  期  107年7月28日 107年8月19日 107年8月19日 偵  查  機  關  臺灣桃園地方檢察署107 年度偵字第1368 號、第28483 號 臺灣桃園地方檢察署 107 年度毒偵字第6913號 臺灣桃園地方檢察署107 年度毒偵字第6913號  最  後 事實審 法    院 臺灣高等法院 臺灣桃園地方法院 臺灣桃園地方法院  案    號 108年度上訴字第1205號 108年度審簡字第344號  108年度審簡字第344號   判決日期 108年7月31日 108年5月7日 108年5月7日 確  定判  決 法    院 臺灣高等法院 臺灣桃園地方法院 臺灣桃園地方法院  案    號 108年度上訴字第1205號 108年度審簡字第344號  108年度審簡字第344號   確定日期 108年8月20日 108年10月4日 108年10月4日 是否得易科罰金  否 是 是 備         註  臺灣高等檢察署108年度執字第191號 臺灣桃園地方檢察署108年度執字第15302號 臺灣桃園地方檢察署108年度執字第15302號   編號1至4前經臺灣高等法院108年度上訴字第1205號判決定應執行有期徒刑12年。 編號5、6前經臺灣桃園地方法院108年度審簡字第344號判決定應執行有期徒刑6月，如易科罰金，以新臺幣1000元折算1日。